# 请教陈总，关于审计报告中关键审计事项的问题。

提问人：火柴 1314 时间：2019-04-08 11:00:40
陈总：
S 上市公司报告期实施重大资产出售，退出电力业务，实现资产出售收益5.7亿元，占报告期净利润的 50%。我们确定此事项为本报告期的关键审计事项，审计报告中描述如下：
重大资产出售
1 、事项描述
S 公司本期将截止审计评估基准日即 2017 年 7 月 XX 日母公司账面除应收股利、应交税费及所持有R 公司51%股权外的所有资产和负债出售给H公司，资产交割日为 2018 年 2 月 X 日，收到交易对价 8 亿元，确认投资收益 5.7 亿元。由于相关的会计核算较为复杂且金额重大，因此我们将重大资产出售确定为关键审计事项。
2 、审计应对
（ 1 ）获取并检查了资产出售协议、与资产出售相关的评估报告与审计报告、相关的股东会和董事会决议等审批文件、出售价款的支付单据、资产转移手续等相关文件，复核管理层对资产交割日的确认；
（ 2 ）检查资产出售收益的确认和计量是否正确；
（ 3 ）复核评估师的资格、专业胜任能力及独立性，以评价资产出售交易价格是否公允；
（ 4 ）复核相关资产出售事项在财务报表中的披露。
请示陈总，该事项做为关键审计事项是否合理，是否有相关的文件规定资产出售事项不能做为关键审计事项？是何文件？

回答人：chenyiwei
审计准则并未限定关键审计事项的内容范围，并未明确排除某一类事项不能作为关键审计事项。
建议：对照 1504 号审计准则及其应用指南，判断将该项重大资产处置事项作为关键审计事项是否恰当，如果恰当则应尽可能促成被审计单位管理层接受这一做法（虽然理论上审计意见是独立发表，但总是达成一致比较好）。
一般认为，此类偶发性且影响重大的特殊交易是关键审计事项的重要来源之一。